臺灣臺中地方法院刑事裁定
111年度聲字第597號
聲  請  人
即  被  告  卓辰祐


上列聲請人即被告因妨害自由案件（109年度簡上字第557號），
聲請交付法庭錄音光碟，本院裁定如下：
    主    文
卓辰祐應於本裁定送達後伍日內，以書狀補正其聲請有何主張或
維護其法律上利益之理由。
    理    由
一、聲請意旨略以：聲請人即被告卓辰祐（下稱聲請人）為將審
    判期日有關聲請人之訊問及其陳述之事項轉譯為文書提出於
    法院，爰依刑事訴訟法第44條之1第2項後段規定，聲請本院
    就民國110年12月1日審理之109年度簡上字第557號案件，許
    可自費交付法庭錄音光碟等語。
二、當事人及依法得聲請閱覽卷宗之人，因主張或維護其法律上
    利益，得於開庭翌日起至裁判確定後6個月內，繳納費用聲
    請法院許可交付法庭錄音或錄影內容；前開法庭之錄音、錄
    影及其利用保存等相關事項之辦法，由司法院定之，法院組
    織法第90條之1第1項前段、第90條之3分別定有明文。又司
    法院依法院組織法第90條之3規定訂定法庭錄音錄影及其利
    用保存辦法，該辦法第8條第1項規定，當事人及依法得聲請
    閱覽卷宗之人，因主張或維護其法律上利益，聲請交付法庭
    錄音或錄影內容時，應敘明理由，由法院為許可與否之裁定
    。又法院對於交付法庭錄音、錄影內容之聲請，認有不備程
    序或未附理由，而其情形可以補正者，應定期間先命補正，
    不得逕予駁回，亦為法院辦理聲請交付法庭錄音錄影內容應
    行注意事項第2點第3項所明定。是依上開法規之規定，當事
    人及依法得聲請之人聲請交付法庭錄音內容光碟時，應敘明
    「因主張或維護其法律上利益」之理由，由法院為許可與否
    之裁定，並非當事人及依法得聲請之人聲請交付法庭錄音光
    碟，法院無須審酌即應准許。
三、經查，聲請人雖聲請交付本院109年度簡上字第557號妨害自
    由案件於110年12月1日之法庭錄音光碟，惟其聲請意旨僅泛
    稱「為將審判期日有關聲請人之訊問及其陳述之事項轉譯為
    文書提出於法院」等語，並未具體闡述本件聲請與其主張或
    維護法律上利益之關連性，致本院無從審酌個案情節，而決
    定是否允其所請，爰依法院辦理聲請交付法庭錄音錄影內容
    應行注意事項第2點第3項規定，命聲請人應於本裁定送達後
    5日內補正具體理由，如逾期未補正者，即裁定駁回其聲請
    。
據上論斷，應依刑事訴訟法第220條，法院辦理聲請交付法庭錄
音錄影內容應行注意事項第2點第3項，裁定如主文。
中　　華　　民　　國　　111 　年　　2 　　月　　21　　日
                  刑事第十四庭  審判長法  官  黃司熒
                                      法  官  江健鋒
                                      法  官  田雅心
以上正本證明與原本無異。
不得抗告。
　　　　　　　　　　　　　　　　　　　書記官  王嘉麒
中　　華　　民　　國　　111 　年　　2 　　月　　21　　日